【裁判字號】    95,易,477
【裁判日期】    951127
【裁判案由】    違反毒品危害防制條例
【裁判全文】
臺灣雲林地方法院刑事判決               95年度訴字第742號
公  訴  人  臺灣雲林地方法院檢察署檢察官
被      告  甲○○
                    （現另案在臺灣雲林第二監獄執行中）
上列被告因毒品危害防制條例案件，經檢察官提起公訴（95年度
毒偵字第1024、1208號）、移送併辦（95年度毒偵字第1480、14
90、1496號）及追加起訴（95年度毒偵字第1480、1496號），被
告於準備程序進行中就被訴事實均為有罪之陳述，本院合議庭裁
定進行簡式審判程序，判決如下：
    主  文
甲○○施用第一級毒品，累犯，處有期徒刑玖月，扣案之注射針
筒貳支、殘渣袋貳個均沒收。又施用第二級毒品，累犯，處有期
徒刑伍月。應執行有期徒刑壹年，扣案之注射針筒貳支、殘渣袋
貳個均沒收。
    事  實  及  理  由
一、犯罪事實：甲○○前因竊盜案件，經法院判處應執行有期徒
    刑1 年4 月確定，於民國94年8 月22日假釋出監，於94年9
    月10日縮刑假釋期滿，以已執行論。又因施用毒品案件，經
    觀察、勒戒後，認有繼續施用毒品之傾向，再送強制戒治，
    於93年3 月15日停止戒治並付保護管束，於93年9 月25日保
    護管束期滿，由臺灣桃園地方法院檢察署檢察官於93年10月
    8 日以93年度戒毒偵字第284 號為不起訴處分確定。猶不知
    戒除施用毒品習性，於上開強制戒治執行完畢釋放後5 年內
    ，復基於反覆施用第1 級毒品海洛因之犯意，自95年6 月中
    旬某日起至95年8 月22日止，在其位於雲林縣東勢鄉○○村
    ○○○路26號之住處及雲林縣東勢鄉○○路25號「賜安宮」
    廁所等處，以將海洛因摻水後置於針筒內注射血管之方式，
    習慣性地反覆施用第1 級毒品海洛因多次；又基於施用第2
    級毒品甲基安非他命之犯意，於95年8 月22日，在其上開住
    處，以將甲基安非他命燒烤後吸食其煙之方式，施用第2 級
    毒品甲基安非他命1 次。嗣分別於(一)95年7 月15日下午6時
    20分許，在雲林縣東勢鄉○○路25號「賜安宮」為警查獲，
    並扣得其所有供施用海洛因所用之注射針筒1 支，經採驗尿
    液，檢出毒品嗎啡陽性反應；(二)95年7 月15日晚上9 時許，
    因其係毒品列管人口，經警採驗尿液，檢出毒品嗎啡陽性反
    應；(三)95年8 月14日上午8 時許，因另涉竊盜案件，在雲林
    縣東勢鄉○○村○○○路219 巷25號為警查獲，並扣得其所
    有供施用海洛因所用之注射針筒1 支、殘渣袋2 個，經採驗
    尿液，檢出毒品嗎啡陽性反應；(四)95年8 月22日晚上9 時50
    分許，在雲林縣土庫鎮○○里○○○ 號○路高鐵橋下，因涉竊
    盜案件為警查獲，經採尿送驗，檢出毒品嗎啡陽性及甲基安
    非他命陽性反應；(五)95年8 月23日被解送臺灣雲林看守所羈
    押，經看守所人員採尿送驗結果，檢出毒品嗎啡及甲基安非
    他命陽性反應而查悉上情。
二、前項犯罪事實，有下列證據可資為佐：
    (一)被告於警詢、偵查及本院審理時坦承不諱。
    (二)雲林縣警察局臺西分局95年度查獲毒品案件嫌疑犯尿液送
      檢真實姓名登記簿2 份、雲林縣警察局臺西分局採尿室95
      年1 月-12 月出矯治機構毒品人口採尿名冊、應受尿液採
      驗人尿液檢體採集送驗紀錄表、檢體採收紀錄表各1 份；
      詮昕科技股份有限公司95年7 月28日、95年8 月3 日濫用
      藥物尿液檢驗報告各1 份、95年9 月6 日濫用藥物尿液檢
      驗報告3 份。
    (三)扣案之殘渣袋2 個、注射針筒2支。
    (四)臺灣高等法院被告前案紀錄表1 份。
三、按海洛因、甲基安非他命分別為毒品危害防制條例第2 條第
    2 項第1 、2 款所明定之第1 級毒品、第2 級毒品。核被告
    甲○○所為，係犯毒品危害防制條例第10條第1 項之施用第
    1 級毒品罪，及同條第2 項之施用第2 級毒品罪。其非法持
    有第1 級毒品海洛因、第2 級毒品甲基安非他命之低度行為
    ，已為其施用之高度行為所吸收，均不另論罪。另按刑事法
    若干犯罪行為態樣，本質上原具有反覆、延續實行之特徵，
    立法時既予特別歸類，定為犯罪構成要件之行為要素，則行
    為人基於概括之犯意，在密切接近之一定時、地持續實行之
    複次行為，倘依社會通念，於客觀上認為符合一個反覆、延
    續性之行為觀念者，於刑法評價上，即應僅成立一罪。學理
    上所稱「集合犯」之職業性、營業性或收集性等具有重複特
    質之犯罪均屬之，例如經營、從事業務、收集、販賣、製造
    、散布等行為概念者是（最高法院95年度臺上字第1079號判
    決意旨可資參照）。而毒品具有高度之成癮性及濫用性，施
    用毒品之行為本身，顯然具有反覆性及延續性之特徵，是本
    件被告習慣性地反覆施用第1 級毒品海洛因之行為，應予評
    價為「集合犯」之包括一罪較為合理。被告所犯上開2 罪間
    ，犯意各別，行為互異，應予分論併罰。又被告有如犯罪事
    實欄所述之前案科刑及執行紀錄，有卷附臺灣高等法院被告
    前案紀錄表可按，其受有期徒刑之執行完畢，5 年以內故意
    再犯有期徒刑以上之罪，為累犯，應依刑法第47條第1 項之
    規定，各加重其刑。公訴人雖僅就被告95年7 月15日下午6
    時20分許及95年8 月14日上午8 時許遭查獲之施用第1 級毒
    品犯行提起公訴，惟被告其餘如犯罪事實欄所載施用第1 級
    毒品犯行，與前揭起訴部分，有集合犯之包括一罪關係，已
    如前述，為起訴效力所及，本院自應併予審理；另檢察官就
    被告上揭施用第2 級毒品之犯行追加起訴，符合刑事訴訟法
    第265 條第1 項追加起訴之規定，本院亦應併予審理；又被
    告最後施用毒品海洛因之時間為查獲當日即95年8 月22日，
    併辦意旨認被告最後施用毒品之時間為95年8 月23日，容有
    未洽，均附此敘明。爰審酌被告前因施用毒品，經觀察勒戒
    、強制戒治之處分後猶犯同罪行、其犯罪本質上為戕害自我
    身心健康之行為，尚未嚴重破壞社會秩序或侵害他人權益，
    及其犯後坦承犯行、態度良好、教育程度為國中肄業等一切
    情狀，分別量處如主文所示之刑，並依刑法第51條第5 款之
    規定，定其應執行之刑。扣案之注射針筒2 支及殘渣袋2 個
    ，係被告所有供施用海洛因所用之物，已為被告自承在卷，
    均應依刑法第38條第1 項第2 款之規定沒收之。
四、據上論斷，應依刑事訴訟法第273 條之1 第1 項、第299 條
    第1 項前段、第310 條之2 、第454 條第1 項，毒品危害防
    制條例第10條第1 項、第2 項，刑法第11條前段、第47條第
    1 項、第51條第5 款、第38條第1 項第2 款，判決如主文。
本案經檢察官乙○○到庭執行職務。
中    華    民    國    95    年    11    月    27    日
                  刑事第三庭    法  官  王  素  珍
以上正本證明與原本無異。
如不服本判決，應於判決收受後10日內，向本院提出上訴狀（須
附繕本）。
                                書記官  李  達  成
中    華    民    國    95    年    11    月    27    日
附錄本案論罪科刑法條：
毒品危害防制條例第10條
施用第一級毒品者，處6 月以上5 年以下有期徒刑。
施用第二級毒品者，處3 年以下有期徒刑。


司法院資訊處製作；財團法人民間司法改革基金會備份。
